【裁判字號】    95,台上,4091
【裁判日期】    950727
【裁判案由】    違反槍砲彈藥刀械管制條例
【裁判全文】
最高法院刑事判決            九十五年度台上字第四０九一號
    上  訴  人  甲○○
                    號（另案於台灣新店戒治所強制戒治中）
上列上訴人因違反槍砲彈藥刀械管制條例案件，不服台灣高等法
院中華民國九十五年五月十一日第二審判決（九十五年度上訴字
第五五七號，起訴案號：台灣板橋地方法院檢察署九十四年度核
退偵字第六六一號），提起上訴，本院判決如下：
    主  文
原判決撤銷，發回台灣高等法院。
    理  由
本件原判決認定上訴人甲○○於民國九十四年四月二十四日晚上
八時許，在台北縣新店市○○路旁某處，向真實姓名年籍不詳綽
號「歹吃賢」之成年男子，借用可擊發適用子彈具有殺傷力之改
造轉輪手槍一支（槍枝管制編號：0000000000號）及不具殺傷力
之金屬彈頭土造子彈三顆後，即隨身攜帶而持有之。嗣於同年月
二十八日晚上十時許，在台北縣中和市○○路五十五巷三十二號
前之停車場內，經上訴人同意搜索，為警在腰際查獲上開改造手
槍一支及土造子彈三顆，始查悉上情等情。因而維持第一審論處
上訴人未經許可，持有可發射子彈具有殺傷力之改造手槍（累犯
）罪刑之判決，駁回上訴人在第二審之上訴，固非無見。
惟查證據雖已調查，而其內容尚未明瞭者，即與未經調查無異，
如遽行判決，仍屬應於審判期日調查之證據而未予調查之違法。
原判決認定上訴人係向綽號「歹吃賢」之成年男子借用扣案之可
發射子彈具殺傷力之改造手槍一支等情，而論以槍砲彈藥刀械管
制條例第八條第四項之未經許可，持有可發射子彈具有殺傷力之
改造手槍罪。然上訴人是否「未經許可」持有該槍枝之犯罪構成
要件之事實，原判決事實欄並未明確認定、記載，致事實有欠明
瞭，本院無從判斷原判決適用法令之當否，已有未合。又出借槍
枝之綽號「歹吃賢」成年男子如其持有該槍枝係未經許可，則上
訴人與綽號「歹吃賢」者即有共同未經許可持有該改造手槍之犯
意聯絡及行為分擔，為共同正犯。原審就綽號「歹吃賢」者是否
為上訴人所指之楊志清或陳俊平及「歹吃賢」是否未經許可持有
該改造手槍之重要待證事項，並未進一步詳查釐清，即率行判決
，亦有調查未盡之違誤。上訴意旨指摘原判決違法，尚非全無理
由，應認有發回更審之原因。又易服勞役之折算標準，刑法九十
四年二月二日修正公布，於九十五年七月一日施行後，應依新法
第二條第一項規定，適用最有利於行為人之法律，應注意及之，
附此明。
據上論結，應依刑事訴訟法第三百九十七條、第四百零一條，判
決如主文。
中    華    民    國  九十五  年    七    月  二十七  日
                      最高法院刑事第九庭
                          審判長法官  陳  正  庸
                                法官  賴  忠  星
                                法官  王  居  財
                                法官  林  開  任
                                法官  林  立  華
      本件正本證明與原本無異
                                      書  記  官
中    華    民    國  九十五  年    八    月    八    日
                                                Ａ


司法院資訊處製作；財團法人民間司法改革基金會備份。
